【裁判字號】    97,訴,5468
【裁判日期】    980123
【裁判案由】    毒品危害防制條例
【裁判全文】
臺灣板橋地方法院刑事判決              97年度訴字第5468號
公  訴  人  臺灣板橋地方法院檢察署檢察官
被      告  甲○○
                    （另案於臺灣臺北看守所執行中）
上列被告因違反毒品危害防制條例案件，經檢察官提起公訴（97
年度毒偵字第7269號），本院合議庭以裁定進行簡式審判程序，
判決如下：
    主  文
甲○○施用第一級毒品，處有期徒刑玖月。又施用第二級毒品，
處有期徒刑伍月；扣案甲基安非他命壹包（驗餘淨重零點零玖柒
柒公克）沒收銷燬之。應執行有期徒刑壹年；扣案甲基安非他命
壹包（驗餘淨重零點零玖柒柒公克）沒收銷燬之。
    事  實
一、甲○○前因施用毒品案件，經本院以96年度毒聲字第1145號
    裁定將其送往勒戒處所觀察、勒戒後，認無繼續施用毒品之
    傾向，而於民國96年7 月31日執行完畢釋放，並由臺灣板橋
    地方法院檢察署檢察官以96年度毒偵字第3112號為不起訴處
    分確定；甲○○於上開觀察、勒戒執行完畢後5 年內，復有
    多次施用第一級、第二級毒品之行為，先後經法院判處罪刑
    確定（現執行中）。詎甲○○仍不知悔改，明知海洛因及甲
    基安非他命分別為毒品危害防制條例第2 條第2 項第1 款、
    第2 款所規定之第一級毒品及第二級毒品，竟基於施用第一
    級毒品海洛因之犯意，於97年8 月23日晚間9 時許，在臺北
    縣板橋市○○○街35號「億苑旅社」201 號房內，以將海洛
    因粉末摻入香菸內點火吸食之方式，施用第一級毒品海洛因
    ；另基於施用第二級毒品甲基安非他命之犯意，於97年8 月
    23日下午3 時30分時，亦在上開旅社房間內，以將甲基安非
    他命置於玻璃吸食器內加熱燒烤吸食其煙霧之方式，施用第
    二級毒品甲基安非他命（該吸食器業經丟棄而滅失）；嗣於
    97年8 月24日下午2 時45分許，在上開旅社房間內為警查獲
    ，並扣得甲○○所有之甲基安非他命1 包（驗餘淨重0.0977
    公克）。
二、案經臺北縣政府警察局板橋分局報請臺灣板橋地方法院檢察
    署檢察官偵查起訴。
    理  由
一、上揭事實，業據被告甲○○於本院審理時坦白承認；且被告
    於為警查獲後所採集之尿液，經送請臺灣檢驗科技股份有限
    公司以酵素免疫分析法初步檢驗、氣相層析質譜儀確認檢驗
    之檢驗結果，確呈海洛因代謝物嗎啡及甲基安非他命陽性反
    應，有該檢驗機構出具之濫用藥物檢驗報告1 紙附卷可稽；
    而被告為警查獲時所扣得之白色透明結晶1 包（驗餘淨重0.
    0977公克），經交通部民用航空局航空醫務中心以氣相層析
    質譜儀法鑑定之結果，確含第二級毒品甲基安非他命成分，
    亦有該中心97年9 月12日航藥鑑字第0974706 號毒品鑑定書
    1 紙在卷可按，足認被告上開自白，核與事實相符。又被告
    前因施用毒品案件，經本院以96年度毒聲字第1145號裁定將
    其送往勒戒處所觀察、勒戒後，認無繼續施用毒品之傾向，
    而於96年7 月31日執行完畢釋放，並由臺灣板橋地方法院檢
    察署檢察官以96年度毒偵字第3112號為不起訴處分確定，被
    告於上開觀察、勒戒執行完畢後5 年內，復有多次施用第一
    級、第二級毒品之行為，先後經法院判處罪刑確定（現執行
    中），此亦有臺灣高等法院被告前案紀錄表1 份在卷可憑；
    本件事證明確，被告施用毒品犯行，堪以認定。
二、按海洛因及甲基安非他命分別為毒品危害防制條例第2 條第
    2 項第1 款、第2 款所規定之第一級毒品及第二級毒品。核
    被告施用海洛因之行為，係犯毒品危害防制條例第10條第1
    項之施用第一級毒品罪，其施用甲基安非他命之行為，係犯
    毒品危害防制條例第10條第2 項之施用第二級毒品罪；被告
    施用前後持有第一級毒品海洛因、第二級毒品甲基安非他命
    之低度行為，應為其施用之高度行為所吸收，均不另論罪。
    被告所犯上開二罪，犯意各別，罪名互異，應予分論併罰。
    爰審酌被告前已因施用毒品而受不起訴處分之寬典，並多次
    經法院論罪科刑，猶不知警惕而再犯本件之罪，顯見其自制
    力薄弱，惟其施用毒品僅屬自殘行為，對於他人之法益尚無
    直接之侵害，及其犯後坦承犯行，態度尚稱良好等一切情狀
    ，量處如主文所示之刑，並定其應執行之刑。扣案甲基安非
    他命1 包（驗餘淨重0.0977公克），係被告本件施用毒品犯
    行所查獲之第二級毒品，應依毒品危害防制條例第18條第1
    項前段規定沒收銷燬之。
據上論斷，應依刑事訴訟法第273 條之1 第1 項、第299 條第1
項前段，毒品危害防制條例第10條第1 項、第2 項、第18條第1
項前段，刑法第11條前段、第51條第5 款，判決如主文。
本案經檢察官連思藩到庭執行職務
中    華    民    國    98    年     1    月    23    日
                刑事第十五庭  法  官  劉景宜
上列正本證明與原本無異。
如不服本判決，應於判決送達後10日內敘明上訴理由，向本院提
出上訴狀 (應附繕本) ，上訴於臺灣高等法院。其未敘述上訴理
由者，應於上訴期間屆滿後20日內向本院補提理由書「切勿逕送
上級法院」。
                              書記官  謝秀青
中    華    民    國    98    年     1    月    23    日
附錄本案論罪科刑法條全文：
毒品危害防制條例第10條第1 項、第2 項
毒品危害防制條例第10條
施用第一級毒品者，處 6 月以上 5 年以下有期徒刑。
施用第二級毒品者，處 3 年以下有期徒刑。


司法院資訊處製作；財團法人民間司法改革基金會備份。
